臺灣高雄地方法院刑事判決　　　　　　　　　　　　九十二年度訴字第二八八號
　　公　訴　人　臺灣高雄地方法院檢察署檢察官
　　被　　　告　乙○○
右列被告因毒品危害防制條例案件，經檢察官提起公訴（九十二年度偵字第一三一九
三號），並經本院裁定由受命法官獨任進行簡式審判程序，本院判決如左：
    主  文
乙○○轉讓第二級毒品，未遂，累犯，處有期徒刑陸月，如易科罰金，以參佰元折算
壹日。第二級毒品安非他命壹包（驗前毛重壹公克，驗後毛重零點玖公克）沒收銷燬
之。
    事  實
一、乙○○前於民國八十七年間，因竊盜案件經臺灣屏東地方法院以八十七年少連易
    判處有期徒刑十月，於八十九年二月三日縮短刑期執行完畢。乙○○於八十九年
    七月三日下午十時四十五分許，經綽號「阿東」之人之介紹，約定在高雄縣鳳山
    客運站，與朱國慶認識見面，朱國慶知悉乙○○因施用毒品身上攜有安非他命一
    包，因身上無錢，便向乙○○索討安非他命施用，乙○○遂基於轉讓安非他命之
    故意，與朱國慶同往高雄縣鳳山市○○路三號前公廁內，倒出其所有之安非他命
    一小部分（驗前毛重一點公克，驗後毛重零點九公克）並包裝好，於正要將該小
    包裝之安非他命交付朱國慶，但朱國慶尚未接過安非他命之際，為警當場查獲，
    而未遂，並經警在靠近朱國慶右腳之地上查扣第二級毒品安非他命一包（驗前毛
    重一點公克，驗後毛重零點九公克），另於乙○○口袋內查扣第二級毒品安非他
    命一包（驗前毛重三點八公克，驗後後毛重三點七公克）。
二、案經臺灣高雄地方法院檢察署檢察官自動簽分偵查起訴。
    理  由
一、本件被告所犯係死刑、無期徒刑、最輕本刑為三年以上有期徒刑以外之罪，其於
    準備程序中就被訴事實為有罪之陳述，經法官告知簡式審判程序之旨，並聽取公
    訴人及被告之意見後，認為適宜由受命法官獨任進行簡式審判程序，依刑事訴訟
    法第二百七十三條之一第一項規定，裁定由受命法官獨任進行簡式審判程序，附
    此敘明。
二、(一)右述事實業據被告乙○○於於本院審理中及本院另案審理中（案號：本院八十
    九年訴字第二三三一號）均坦稱：「當日是一位綽號『阿東『之人，在鳳山客運
  站介紹我與朱國慶認識，朱國慶知道我身上有攜帶安非他命，便向我索討，我在
    客運站對面廁所內將安非他命交給朱國慶時，便被警查獲，我當時是撕下包裝安
    非他命之包裝紙張，並倒一點安非他命出來再用紙張包起來，要交給朱國慶，但
    他還沒接到手。」等語不諱，核與證人朱國慶於本案偵查中，及另案審理中（案
    號：本院八十九年訴字第二三三一號案件、臺灣高等法院高雄分院九十年上訴七
    八八號）所證稱：「警員在乙○○身上及其腳旁查獲之安非他命，均係乙○○當
    日自屏東所帶來，因我有施用安非他命習慣，一位在高雄分監一起執行麻藥案件
    所認識之綽號「東仔」友人介紹我與乙○○認識，我當日身上無錢向乙○○購買
    ，遂開口向其索討些許安非他命，經乙○○同意後，二人遂一同至對面廁所內，
    乙○○將其身上之該包安非他命包裝紙張撕下一部分，正倒些許安非他命在紙上
    欲給我時，便見警員進入，乙○○見狀立即將他要分我的安非他命丟到我腳旁。
    」等語（見偵卷二十頁、本院八十九年訴字第二三三一號四一、八○頁，頁、臺
    灣高等法院高雄分院九十年上訴七八八號卷二五頁）大致相符。
  (二)又被告乙○○與朱慶國於八十九年七月三日下午十時四十五分許，在上述公共廁
    所內，因涉嫌交易毒品同時為警查獲，並經警在朱國慶腳下查獲之以紙包裝之安
    非他命一包，包裝紙確有撕裂痕跡，在被告之口袋內扣得以相同包裝紙包裝之毒
    品安非他命一包等情，業經本院勘驗：「扣案之二包安非他命，分為大包長方形
    包裝、小包長方形包裝，而外包裝均為相同之白色紙」屬實，且據證人即查獲之
    警員石加宏、陳明達於在本院八十九年訴字第二三三一號及臺灣高等法院高雄分
    院九十年上訴七八八號案件審理中證述詳盡（見本院八十九年訴字第二三三一號
    卷五一頁、臺灣高等法院高雄分院九十年上訴七八八號三四頁），及高雄縣警察
    局逕行搜索結果報告書附卷可證。參諸警員所製作之該本院八十九年訴字第二三
    三一號案件被告朱國慶警訊筆錄內亦載明：「（問：警方於八十九年七月三日二
    十二時四十五分在鳳山市○○路三號前公廁內當場叫乙○○從乙○○的左褲袋內
    取出安非他命以白紙條包裝毛重二‧五公克及在你上廁所地之右腳下查獲一包以
    白紙包裝，形狀同乙○○身上取出之安非他命毛重０‧二公克是否實在？）實在
    。」等語，則在被告腳下所查獲之安非他命及其包裝紙張，應係由乙○○身上之
    該包安非他命所分割出來一節，應堪認定；又上述被告乙○○、證人朱國慶為警
    查獲時，靠近朱國慶右腳之地上所查扣之第二級毒品安非他命一包（驗前毛重一
    點○公克，驗後毛重零點九公克），及在乙○○口袋內查扣第二級毒品安非他命
    一包（驗前毛重三點八公克、驗後毛重三點七公克），經送驗均呈甲基安非他命
    陽性反應，有高雄醫學大學附設中和紀念醫院九十三年二月二日編號九三○一—
    一六五號檢驗報告附卷可證，在朱國慶腳下被查獲之安非他命重量既僅有一公克
    ，而在被告乙○○身上之安非他命卻重四點八公克，且二者之包裝紙相同，均有
    撕裂痕跡等情以觀，堪認乙○○於所供述查獲時其正欲將所有之安非他命分些許
    予朱國慶（無償轉讓）等語，應為真實可信，而得採為論罪科刑之依據。
  (三)綜上所述，本件事證已明，被告犯行堪已認定。
三、核被告所為，係犯毒品危害防制條例第八條第五項、第二項之轉讓第二級毒品未
    遂罪。起訴書雖誤為毒品危害防制條例第八條第二項之轉讓第二級毒品罪，然業
    經公訴人於本院審理中予以更正，附此敘明。被告持有第二級毒品安非他命之犯
    行，為轉讓所吸收，不另論罪。被告前於八十七年間，因竊盜案件經臺灣屏東地
    方法院以八十七年少連易字第三六號判處有期徒刑十月，於八十九年二月三日縮
    短刑期執行完畢，有臺灣高等法院被告全國前案紀錄表、臺灣高雄地方法院檢察
    署刑案查註紀錄在卷可證，其前受有期徒刑執行完畢，於五年內再犯本件最重本
    刑為有期徒刑以上之罪，為累犯，應依刑法第四十七條規定加重其刑。又被告雖
    已著手轉讓第二級毒品行為，然尚未交付予朱國慶，即為警查獲，其犯罪尚屬未
    遂，爰依刑法第二十六條前段之規定，按既遂罪減輕其刑。並與前開加重部分，
    依法先加後減之。爰審酌轉讓毒品行為危害他人身心甚鉅，漠視法令之禁制，助
    長毒品氾濫，對社會危害非輕，惟被告轉讓僅一次又屬未遂，犯罪情節尚非嚴重
    ，其犯罪之動機、目的，及犯後坦承犯行，態度良好等一切情狀，量處如主文所
    示之刑，並諭知易科罰金之折算標準。又被告行為後，刑法第四十一條第一項易
    科罰金之規定業於九十年一月十日修正公布，同年月十二日生效，惟易科罰金係
    關於執行之事項，與罪刑之輕重問題無涉，自應適用新法即即修正後之刑法第四
    十一條第一項之規定（參照最高法院二十四年度總會決議(二)、二十九年上字第五
    二五號判例），併予敘明。又經警於靠近朱國慶右腳之地上所查扣，而為被告轉
    讓予朱國慶未遂之扣案第二級毒品安非他命一包（驗前毛重一點公克，驗後毛重
    零點九公克），其成分已經鑑定無訛，有上述高雄醫學大學附設中和紀念醫院檢
    驗報告附卷可稽，係屬毒品，應依毒品危害防制條例第十八條第一項前段規定宣
    告沒收銷燬。另於乙○○口袋內查扣第二級毒品安非他命一包（驗前毛重三點八
    公克，驗後後毛重三點七公克），其成分經送驗確亦為第二級毒品安非他命，雖
    如前述，然因與本案被告之犯行尚無直接關連性，爰不另為沒收銷燬之宣告，附
    此敘明。
據上論結，應依刑事訴訟法第二百九十九條第一項前段、第二百七十三條之一第一項
，毒品危害防制條例第八條第五項、第二項、第十八條第一項前段，刑法第十一條、
第四十七條，第二十六條前段、修正後第四十一條第一項，罰金罰鍰提高標準條例第
二條，判決如主文。
本案經檢察官甲○○到庭執行職務。
中    華    民    國    九十三    年      二      月        十          日
                                  臺灣高雄地方法院刑事第十一庭
                                      法  官  陳  億  芳
右正本證明與原本無異。
如不服本判決，應於判決送達後十日內，向本院提出上訴狀。
                                      書記官  李  梅  芬
中    華    民    國    九十三    年      二      月        十一        日
附錄本判決論罪之法條：
毒品危害防制條例第八條
轉讓第一級毒品者，處一年以上七年以下有期徒刑，得併科新臺幣一百萬元以下罰金
。
轉讓第二級毒品者，處六月以上五年以下有期徒刑，得併科新臺幣七十萬元以下罰金
。
轉讓第三級毒品者，處三年以下有期徒刑，得併科新臺幣三十萬元以下罰金。
轉讓第四級毒品者，處一年以下有期徒刑，得併科新臺幣十萬元以下罰金。
前四項之未遂犯罰之。
轉讓毒品達一定數量者，加重其刑至二分之一，其標準由行政院定之。
